【裁判字號】    97,訴,1225
【裁判日期】    980226
【裁判案由】    強盜等
【裁判全文】
臺灣桃園地方法院刑事判決              97年度訴字第1225號
公  訴  人  臺灣桃園地方法院檢察署檢察官
被      告  乙○○
                    （現於臺灣桃園看守所羈押中）
指定辯護人  曾智群律師
上列被告因強盜等案件，經檢察官提起公訴（97年度偵字第2287
6 號），本院判決如下：
    主  文
乙○○意圖為自己不法之所有，以強暴至使不能抗拒，而取他人
之物，共罪，均累犯，各處有期徒刑伍年肆月、有期徒刑伍年
陸月、有期徒刑伍年陸月；又竊盜，累犯，處有期徒刑肆月。應
執行有期徒刑柒年捌月。
    事  實
一、乙○○前於民國95年間，因違反毒品危害防制條例案件，經
    本院判處有期徒刑8 月確定，在96年2 月19日執行完畢，詎
    仍意圖為自己不法之所有，而先後：
    (一)於97年10月17日凌晨，騎乘車牌號碼不詳之機車，在桃園
      縣中壢市○○路○ 段附近尋找強盜之目標，嗣於同日凌晨
      3 時50分許，見丁○○獨自一人騎乘機車經過，乃騎乘機
      車尾隨之，待丁○○返回位於桃園縣中壢市○○街79巷 2
      弄8 號之住處，並欲以鑰匙開門之際，乙○○即手持預藏
      之塑膠材質玩具手槍（尚不構成兇器）1 把，抵住丁○○
      之脖子，以此強暴方式，至丁○○不能抗拒，而取走丁○○置隨身攜帶之紅灰色皮夾1 只【內裝有行動電話1 支、
      遙控器1 個、鑰匙1 串及現金新臺幣（下同）39,000元）
      ，得手後除將現金留下供己花用外，其餘之皮包、手機、
      遙控器、鑰匙及作案用之玩具手槍等物，則全數丟棄於桃
      園縣中壢市○○路段之大圳中。
    (二)於97年10月25日晚間7 時許（起訴書誤載為23日中午12時
      ），在桃園縣中壢市○○○街360 號地下室中，以自備鑰
      匙發動陳妍甄所有車牌號碼VLQ －602 號輕型機車電門後
      而竊取之，並供作代步之用。
    (三)於97年10月25日晚間，再騎乘所竊得之車牌號碼VLQ －60
      2 號輕型機車，在桃園縣中壢市龍昌夜市附近尋找強盜之
      目標，嗣於同日晚間9 時30許，見甲○○攜同女兒步行由
      龍昌路轉入後興路1 段，乃騎乘機車尾隨之，並待甲○○
      與女兒行至後興路1 段61巷巷口時，即將所騎乘之機車（
      連同自備之鑰匙）丟棄在路旁，並上前將甲○○推倒於地
      ，旋再壓制甲○○之全身，過程中甲○○雖予以反抗，惟
      仍無法掙脫，更因而受有左臉、右肘臂、兩膝多處擦挫傷
      等傷害，乙○○即趁勢將甲○○隨身所攜帶之白色皮包 1
      只（內裝有鑰匙1 串及現金1,300 元）取走，並徒步逃離
      現場，再將皮包內之現金取出供己花用後，其餘之皮包、
      鑰匙等物則亦丟棄於上揭所述之大圳中；
    (四)於97年10月27日晚間，徒步行走於桃園縣中壢市○○街上
      ，嗣於同日晚間10時40分許，見戊○○獨自一人徒步返回
      龍川街39號住處之1 樓門口時，竟又尾隨進入，並於電梯
      間先以雙手由後方抓住戊○○之肩膀，經戊○○反抗，乙○○即再以雙手摀住戊○○之臉部，並將戊○○壓倒在地
      ，戊○○雖仍不斷掙扎，惟因力氣不及乙○○而無法抗拒
      ，更於過程中受有臉部挫擦傷2 處、左側眼瞼1.5 公分 ×
      1 公分、鼻下0.5 公分×0.2 公分之傷害，乙○○即趁勢
      取走戊○○隨身所攜帶之皮包1 只（內裝有行動電話1 支
      、印章1 枚、現金1,000 元），並於得手後隨即往龍川街
      64巷方向逃逸。嗣因戊○○出聲呼救，經民眾吳汶融聽聞
      後騎乘機車追趕，而於追至後寮1 路321 巷29號前時，為
      行經該處之巡邏員警逮捕，始知悉上情。
二、案經甲○○、戊○○訴由桃園縣政府警察局中壢分局報請臺
    灣桃園地方法院檢察署檢察官偵查後提起公訴。
    理  由
壹、程序事項：
一、按被告以外之人於偵查中向檢察官所為之陳述，除顯有不可
    信之情況者外，得為證據；被告以外之人於審判外之陳述，
    雖不符前4 條之規定，而經當事人於審判程序同意作為證據
    ，法院審酌該言詞陳述或書面陳述作成時之狀況，認為適當
    者，亦得為證據，刑事訴訟法第159 條之1 第2 項、第 159
    條之5 分別定有明文。本案證人丁○○、甲○○、戊○○於
    偵查中向檢察官所為之證述及於警詢中之陳述，及丙○○在
    警詢中之陳述，經被告及其指定辯護人於本院審理中均表示
    無意見而同意作為證據，且本院審酌該陳述作成時之狀況並
    無瑕疵之情狀存在而認為適當，亦復查無顯有不可信之情況
    存在，揆諸上開說明，自得為證據。
二、本案認定犯罪事實所引用之本案卷內所有卷證資料（包含文
    書證據、物證等證據），並無證據證明係公務員違背法定程
    序所取得，且被告及其指定辯護人，於本院審理終結前就卷
    內所有之卷證資料之證據能力均表示無意見，又卷內之文書
    證據，亦無刑事訴訟法第159 條之4 之顯有不可信之情況與
    不得作為證據之情形，則依刑事訴訟法第159 條之5 之規定
    ，本案認定犯罪事實所引用之本案卷證所有文書證據、物證
    等證據，均有證據能力。
貳、實體事項：
一、上開犯罪事實，業據被告於本院審理中坦承不諱，核與證人
    丁○○、甲○○、戊○○於偵查中向檢察官證述及於警詢中
    陳述渠等所有上揭所述財物遭強盜過程，及丙○○在警詢中
    陳稱伊所有機車遭竊情形均大致相符；此外，復有贓物領據
    （保管）單、贓物認領保管單、華揚醫院診斷證明書、陽明
    醫院乙種診斷證明書各1 紙及監視錄影翻拍照片、查獲照片
    等物在卷可佐，堪認被告自白與事實相符，而足採信，是本
    案事證明確，被告犯行洵堪認定，應依法論科。
二、核被告乙○○所為，就犯罪事實(一)、(三)、(四)部分，係犯刑法
    第328 條第1 項之強盜罪；就犯罪事實(二)部分，係犯刑法第
    320 條第1 項之竊盜罪。按犯強盜罪，於實施強暴行為之過
    程中，如別無傷害之故意，僅因拉扯致被害人受有傷害，乃
    施強暴之當然結果，不另論傷害罪（最高法院91年度台上字
    第1441號判決要旨參照），是本案被告於犯罪事實(三)、(四)中
    ，因實施強暴行為而於拉扯過程中致使告訴人甲○○、戊○○受有上開所述傷害，係施強暴之當然結果，不另論罪。被
    告所犯上開4 罪間，行為互殊、犯意各別，應予分論併罰。
    又被告前於95年間，因違反毒品危害防制條例案件，經本院
    判處有期徒刑8 月確定，在96年2 月19日執行完畢等情，有
    臺灣高等法院被告前案紀錄表在卷可憑，其於有期徒刑執行
    完畢後，5 年內故意再犯本案有期徒刑以上之罪，為累犯，
    應均依刑法第47條第1 項之規定，加重其刑。爰審酌被告正
    值青壯卻不思正途以營生，僅因缺錢花用即分別竊盜及強盜
    他人財物，危害社會安全甚鉅，並造成被害人受有身體及精
    神上之損害，惟念及其於犯後終能坦承犯行，態度尚可，且
    因本案之犯罪所得財物非鉅，併已於本院審理中當庭向告訴
    人甲○○、戊○○道歉，堪認尚具悔意，及告訴人2 人所受
    傷勢輕重等一切情狀，分別量處如主文所示之刑後，再定其
    應執行之刑。公訴人雖聲請本院審酌被告本案之犯罪情節而
    宣告強制工作，然本案被告所強盜及竊取物品並非貴重，且
    被告前係因毒品案件而受徒刑之執行完畢，是被告就因犯本
    案所受刑罰之適應性如何，仍有待觀察，尚難遽認其不具刑
    罰之適應性，亦即，未可據此謂刑罰無法達矯治之效而須另
    謀處遇方法，再審酌其素行、本案之犯罪情節等客觀事證，
    亦難認被告即係有犯罪習慣或因遊蕩或懶惰成習而犯罪，故
    本院審酌結果，認仍給予被告刑罰教育以察其效之機會為妥
    ，公訴人此部分聲請，容有誤會，附此敘明。末被告持以強
    盜丁○○所用之玩具手槍1 把，及用以竊取丙○○所有機車
    之鑰匙1 支，雖均係供被告犯本案之罪所用之物，且為被告
    所有，惟因未據扣案，為避免將來執行之不便，故爰不另為
    沒收之諭知，亦併予敘明。
據上論斷，應依刑事訴訟法第299 條第1 項前段，刑法第320 條
第1 項、第328 條第1 項、第47條第1 項前段、第51條第5 款，
刑法施行法第1 條之1 第1 項、第2 項前段，判決如主文。
本案經檢察官丁俊成到庭執行職務。
中    華    民    國    98    年    2     月    26    日
                    刑事第十庭  審判長法  官   江德民
                                      法  官   陳添喜
                                      法  官   蘇昌澤
以上正本證明與原本無異。
如不服本判決應於收受判決後10日內向本院提出上訴書狀，並應
敘述具體理由。其未敘述上訴理由者，應於上訴期間屆滿後20日
內向本院補提理由書 (均須按他造當事人之人數附繕本)「 切勿
逕送上級法院」。
                                      書記官   田宜芳
中    華    民    國    98    年    2     月    26    日
附錄論罪科刑依據之法條：
中華民國刑法第320 條第1 項（普通竊盜罪）
意圖為自己或第三人不法之所有，而竊取他人之動產者，為竊盜
罪，處5 年以下有期徒刑、拘役或5 百元以下罰金。
中華民國刑法第328 條（普通強盜罪）
意圖為自己或第三人不法之所有，以強暴、脅迫、藥劑、催眠術
或他法，至使不能抗拒，而取他人之物或使其交付者，為強盜罪
，處5 年以上有期徒刑。以前項方法得財產上不法之利益或使第
三人得之者，亦同。
犯強盜罪因而致人於死者，處死刑、無期徒刑或10年以上有期徒
刑；致重傷者，處無期徒刑或7 年以上有期徒刑。
第 1 項及第 2 項之未遂犯罰之。
預備犯強盜罪者，處 1 年以下有期徒刑、拘役或 3 千元以下罰
金。


司法院資訊處製作；財團法人民間司法改革基金會備份。
